臺灣高等法院臺南分院刑事裁定　　　　　　　九十一年度抗字第二七一號　　　Ｇ
　　　抗　告　人
　　　即自訴人　　乙　○　○
　　　被　　　告　甲　○　○
右抗告人因偽造文書案件，對於臺灣嘉義地方法院九十一年度自字第二○號中華民國
九十一年七月三十日第一審裁定，提起抗告，本院裁定如左：
      主      文
抗告駁回。
      理      由
一、抗告意旨略以：抗告人乙○○於民國八十六年八月十九日經原審法院八十六年度
    訴字第四六五號判決判處有期徒刑肆月確定在案，非捏造證據設陷害人入獄，濫
    興訴訟。捫心自問有誰折服違失枉法判決，抗告人有憑有據，憑證據事實將此案
    該項犯罪證物於九十年十二月三日郵寄（原審法院八十六年訴字第四六五號，抗
    告人傷害直系血親尊親屬）刑案證據原本影本及原判決之繕本共六份，均記明，
    附件隨同刑事再審聲請狀一件提出原審法院憑證據事實申冤，抗告人對原審法法
    院九十一年七月三十日（九十一年度自字第二○號）裁定意旨登載：「八十六年
    五月二十七日上午聽聞：：：張惜金打張惜金，因兄重度殘障，日常生理需人打
    理，遂勸：：：遂要走開：：：您再打我就報警：：：其父便：：：因撞：：：
    故：：：淤：：：張惜金之傷害係自己撞：：：肇：：：遭人毆傷：：：」，非
    與抗告人自訴甲○○偽造文書狀，抗告人傷害直系血親尊再審聲請狀陳述意思當
    然不同，再詳卷登載：「整個事與右事有整體系預謀：：：父親自己撞傷：：：
    我只是有和：：：拉扯：：：是我：：：造成：：：此外查無積極證據證明：：
    ：」，屬原審法院蒙冤壓抑抗告人洗雪申冤，再詳卷登載：經查：：：張惜金打
    抗告人：：：等語，雖無揀登載有持（實心檜木）武士刀一支，鈍兇器之供述，
    可以查由抗告人所出具（證三，省立嘉義醫院八十六年五月二十七日上午七十四
    時五分乙○○驗傷診斷書登載：致傷原因及其兇器種類：「被打，鈍」，傷之論
    斷），可供為應於審判期日調查事實證據之論罪科刑之依據。按犯罪之被害人之
    規定：原審法院應憑證據事實准賜抗告人申冤，准賜應傳喚張惜金，張林秋香，
    曾朝勝，甲○○，胡雅雄（嘉義縣警察局水上分局等，南靖派出所制作張惜金，
    張林秋香筆錄警員，南靖派出所制作乙○○筆錄警員）起訴之檢察官陳連發，書
    記官劉朝昆，參與原審判決之法官吳昭瑩，簡源希，書記官王佩湘，鑑定，通譯
    等相關涉案嫌疑人到場出庭當面與抗告人對質，均與張惜金，張林秋香彼此對質
    ，證人曾朝勝對質，並要求親自詰問，為此而狀請鈞院鈞長應行該管職權就此案
    踐行其應進行之訴訟程序，依法應搜索扣押確切證據，保全此案牽涉（前省立嘉
    義醫院現已結合，省立臺南成大醫院有關屬張惜金病歷資料表一冊，驗傷診斷書
    登載Ｘ光檢查顯示：第一腰椎壓迫性骨折，該項犯罪證據，等有關屬抗告人病歷
    資料表一冊，驗傷診斷書一份原本，就審判期日前，恐有湮滅或隱匿他人刑事被
    告案件之證據者行為，人為故意，勾串滅失礙難使用之虞，應予依照規定扣押破
    案證據），應給予完全陳述事實，聲明證據證明力及為其他確定訴訟關係所必要
    之聲明或陳述，如有不明瞭或不完全足者，審判長或與受命法官，不應令其敘明
    或補充之，盡應盡同一之權限之調查證據，以盡職責，非禁止抗告人申冤。抗告
    人為確保基本人權與防阻止現有違法侵害禁止被害人相等之對質及詰問權，再三
    對本件自訴甲○○偽造文書等案件聲明審理過程亦不應合法公正客觀平等，僅僅
    於九十一年四月二十四日借提至臺灣臺東地方法院由受命法官不盡職責嫌怨，詎
    ，僅僅就依職權行使乃原審法院囑託訊問抗告人應重再補正早已分別於上述時間
    ，同一事件不同一犯罪主體，分別於上述均記明，附件該案該項證物共三份隨同
    刑事補呈理由狀一件，刑事聲請傳訊證人狀一件狀請鈞長依法賜將李文彬，曾朝
    勝，甲○○，張惜金及張鏢傳訊到原審法院出庭當面對質。僅僅囑訊不合法要求
    應再重補正九十年十二月三日郵寄抗告人傷害直系血親尊親，刑事再審聲請狀一
    件和證物原本影本共六份之敷衍等語，亦不依職責行使闡明權，亦不如何說明書
    狀不合程式或有無其他欠缺，亦不命令抗告人準備呈民事起訴狀，就此案踐行未
    繼續其應進行之訴訟程序，准賜予申冤等攝影，亦僅僅訊問之中滲雜支字片語：
    如何九十一年度自字第二○號，敬股：：：不屑等語說明。按犯罪之被害人有權
    要求案發生地之管轄法院傳訊抗告人到原審法院出庭到場與張惜金，張林秋香，
    曾朝勝，甲○○，胡雅雄均等相關涉案嫌疑人當面對質並要求親自詰問，即司法
    所賦予之詰問權。更重要是臺灣臺東地方法院囑託此案之法官被抗告人寄狀呈監
    察院被檢舉，如何正直平等執行職責，不應該再使被害人冤難申，依法請求更換
    承辦此案審判長或受命法官等書記官，通譯。再注意詳卷登載：未登載被告營業
    所地址，無法辨識確切屬同一犯罪主體，前臺灣省立嘉義醫院骨科主任醫師甲○
    ○，「如認為案件有刑事訴訟法第二百五十二條至第二百五十四條之情形者，得
    以裁定駁回其自訴，此回同法第三百二十六條第三項定有明文。」與抗告人現在
    雖強盜罪在監服刑，沒有牽涉，不諳判決法條意旨，懇請確切告知，「惟被告時
    日來，經反覆思索，對原審判決，誠然面對：：：」，絲毫與此案無瓜葛，絲毫
    與犯罪之被害人依法自救亦無不妥適。再注意詳卷登載：「我下腰第一腰椎壓迫
    性骨，四肢多處擦傷是我與：：：拉扯中他用腳蹬過來我後退撞道茶几所致，及
    四肢多處擦是因拉扯中所致：：：」「足見嘉義醫院診斷書：：：」，究竟如何
    毆！才會構成形成同甲○○所交給張惜金之該項證物，亦不應該更確切查證照實
    登載予以說明罪事實理由，就依張惜金，張林秋香指述，詎，臺灣嘉義地方法院
    詎料怎麼才就判處有期徒刑肆月，豈不便宜抗告人，豈不便宜抗告人。發見有重
    大違背法令瑕玼錯誤與所採用之證據顯屬不符自屬審判違背法令，得提起非常上
    訴，如具有再審原因者，仍可依再審程序聲請再審，司法院大法官會議釋字第一
    四六號解釋意旨參照。綜上陳柝，抗告人剩餘僅僅各乙份證據原本影本，則屬準
    備徑寄呈，檢察署檢察總長非常上訴聲請之申冤，恕不再癈話陳述及補呈，依法
    狀請鈞長調此案之刑事再審聲請狀一件和卷證及抗告人已遵命依法郵寄增加此案
    證物原本影本達積極十三份察核，公開正直明查真象，賜將抗告人傳訊到庭與上
    述所列之嫌疑人，證人，被告，對質，迅即將被告判決有罪，洗雪冤抑，於法定
    期間為此聲明暨抗告。如蒙所請，至感德便。
二、按法院或受命法官於自訴案件第一次審判期日前訊問及調查結果，如認為案件有
    刑事訴訟法第二百五十二條至第二百五十四條之情形者，得以裁定駁回其自訴，
    刑事訴訟法第三百二十六條第三項定有明文。
三、經查：
（一）抗告人即自訴人乙○○於八十六年五月二十七日上午五時許，因開門聲音太大
      聲而遭抗告人之母張林秋香責罵，抗告人心有不甘，亦大聲辱罵其母，適其父
      張惜金聽聞，認抗告人之行為不當，遂動手毆打抗告人，抗告人亦不甘示弱動
      手毆打其父張惜金，致張惜金受有下腰背扭傷、第一腰椎壓迫性骨折及四肢多
      處擦傷等傷害，業據該案告訴人張惜金於警訊時指稱：「我於當日五時四十分
      許在廁所聽到我妻子張林秋香因吵醒我參子張國欽（植物人）與乙○○互相辱
      罵，我從廁所出來，聽兒子乙○○說：我一晚沒有回來就放跳蚤在我房內，還
      用手指著我說，你從大陸來台的共產黨比國民黨更壞，還向他媽罵三字經，我
      忍不住就與他打架：：：我下腰第一腰椎壓迫性骨折，及四肢多處擦傷是因我
      與兒子拉扯中他用腳蹬過來我後退撞到茶几所致，胸部挫傷及四肢擦傷是因拉
      扯中所致：：：」等情，核與證人即抗告人之母張林秋香於偵查中證稱：「乙
      ○○把張惜金壓在地上，是八十六年五月二十七日凌晨五點多時在我家：：：
      」相符，且有嘉義榮民醫院出具之診斷證明書一份附卷可參，且抗告人傷害直
      系血親尊親屬張惜金一案，並經原審法院以八十六年訴字第四六五號判決，抗
      告人本已提起上訴稱：「再者，就是傷害直系血親尊親，整個事與右事有整體
      系的預謀：：：是拉扯之間，父親自己撞傷，因其父與其母聯手毆打被告（指
      抗告人）：：：」，惟隨即聲請撤回上訴稱：「惟被告（指抗告人）時日來，
      經反覆思索，對原審判決，誠然面對，故依法提起撤回上訴聲請：：：」因而
      確定，足見抗告人對原審所確定之事實，應無不服之處。
（二）抗告人於上開案件原審調查時亦自承稱：「當天是我和我媽媽說話語氣不好，
      我只是有和父親拉扯：：：（問：是否因此造成張惜金腰背扭傷，要錐壓迫性
      骨折之傷？）是我在拉扯之間造成：：：」，足見嘉義醫院診斷證明書記載張
      惜金受有上開傷害，與事實並無不合之處，被告甲○○係依張惜金之陳述出具
      診斷證明書，而被告於診斷證明書之記載，亦與前開張惜金之指述相符，難認
      有何不實之處，而認被告有何偽造文書之犯意，此外，復查無其他積極確切之
      證據足資證明被告有偽造文書之犯行，原審於第一次審判期日前九十一年四月
      二十四日訊問抗告人（自訴人）及調查結果，以被告犯罪嫌疑不足，依刑事訴
      訟法第三百二十六條第三項、第二百五十二條第十款規定裁定駁回抗告人之自
      訴，認事用法並無違誤。
（三）抗告意旨又聲請傳喚證人張惜金、張林秋香、胡雅雄、曾朝勝、許銘瑞等人與
      被告甲○○到庭，俾與抗告人對質，究明事實云云。卷查，張惜金、張林秋香
      就被告如何傷害張惜金，於另案原審八十六年訴字第四六五號判決中已陳述綦
      詳，被告於該案一審判決後，自行撤回上訴，故張惜金、張林秋香於本件核無
      再到庭為證人之必要，依抗告狀所述，證人胡雅雄、曾朝勝於案發當時分別擔
      任前省立嘉義醫院院長、外科主任，則張惜金是否確於八十六年五月廿七日到
      該院就診，有查明必要，應傳喚胡、曾二人到庭作證。惟抗告人對於當日加害
      張惜金致張惜金受傷就醫，於前案審理時並不爭執，故關於胡、曾二人，顯無
      促其到庭為證人之必要。抗告人又指許銘瑞係新陽醫院醫師，抗告人於八十六
      年六月八日因昏迷被送到新陽醫院由許銘瑞診治，故聲請傳喚許銘瑞到庭為證
      云云，依上開抗告人所述，許銘瑞與本件甲○○被訴偽造文書案無何關連，無
      傳喚到庭之必要，至於聲請傳喚甲○○部分，因本院依抗告人所述，認抗告人
      之自訴有刑事訴訟法第二百五十二條至第二百五十四條情形，故無促請甲○○
      到庭說明必要，均併指明。
（四）抗告人以上述理由提起抗告，為無理由，應予駁回。
據上論斷，應依刑事訴訟法第四百十二條，裁定如主文。
中   華   民   國      九十一      年      九      月       十八        日
                                  臺灣高等法院臺南分院刑事第二庭
                                      審判長法官  游    明    仁
                                            法官  蘇重    信
                                            法官  陳    清    溪
右正本證明與原本無異。
不得再抗告。
                                      法院書記官  趙    玲    瓏
中   華   民   國      九十一      年      九               二十        日
